# 国有企业增资的文件

提问人：wwwkey 时间：2023-01-05 21:49:18
陈老师及各位老师
国家或各省对国有企业增资有没有什么政策依据的文件？

回答人：chenyiwei
增资一般被视为产权转让的一种方式，可以以“产权转让”或“资产转让”为关键字搜索各大法规库。